# 初級R- 系統環境設定

## 系統環境查詢

1.  使用`sessionInfo()`可以查詢目前R運行的詳細情形，包含R版本號、R套件清單與版本號、語系

```{r echo=TRUE}
##查詢目前系統環境
sessionInfo()
```

2.  查詢或設定環境目錄

使用`setwd`，可以指定某個資料夾為當前環境目錄，`getwd`可以查詢目前的環境目錄。

```{r eval=FALSE}
##設定當前目錄
setwd("C:/github/basicRnotes")
##查詢當前目錄
getwd() 
```

如果懶得打指令，也可以透過RStudio視窗中的選項按鈕來執行，*Set As Working Directory* 等同於`setwd`指令， *Go To Working Directory*等同於`getwd`指令。

## 環境設定函數

環境設定函數為`options()`，用`options()`指令可以設定一些環境變量，使用help(options)可以查看詳細的參數資訊，常見操作如下:

1.  數字位數的設置，options(digits=n)，n一般預設是7位，但實際上的範圍是1\~22，可以隨意設定位數。

```{r echo=TRUE}
     #這個指令，可以把R的整數表示能力設為10位元。
      options(digits=10)
```

2.  套件的安裝，使用下面的命令，可以指定預備下載端點。

```{r echo=TRUE,eval=FALSE}
      options(CRAN="http://cran.r-project.org")
      install.packages("套件名稱")
```

3.  設定游標類型(prompt參數設定)。

```{r echo=TRUE}
       ##游標開始預設為 >
       options(prompt="$")
```

4.  設置 忽略警告(或錯誤)訊息出現

```{r echo=TRUE}
       ##忽略任何警告，不顯示
       options(warn=-1)
       ##顯示警告(預設)
       options(warn=1)
```

## 更改環境語系

1.  用`Sys.setlocale()`查看當前語系(預設中文)，調整`locale`參數可暫時修改語系，但重開R時，語系會返回預設值。

```{r echo=TRUE}
Sys.setlocale()  #Sys.setlocale (category = "LC_ALL", locale = "")
format(Sys.Date(), "%A")  
```

2.  將中文語系改為英文語系(暫時性)

```{r echo=TRUE}
Sys.setlocale("LC_TIME", locale ="English")
Sys.setlocale("LC_TIME", locale ="en.UTF-8") # 也可以用 en.UTF-8
format(Sys.Date(), "%A") #星期
format(Sys.Date(), "%B") #月
format(Sys.Date(), "%b") #月
```

3.  將英文語系變回中文語系

```{r echo=TRUE}
Sys.setlocale("LC_TIME", locale ="zh_TW.UTF-8")
format(Sys.Date(), "%A") #星期
format(Sys.Date(), "%B") #月
```

4.  變成日本語系

```{r echo=TRUE}
Sys.setlocale("LC_TIME", locale ="ja_JP.UTF-8")
format(Sys.Date(), "%A") #星期
format(Sys.Date(), "%B") #月
```

5.變成韓國語系

```{r echo=TRUE}
Sys.setlocale("LC_TIME", locale ="ko_KR.UTF-8")
format(Sys.Date(), "%A") #星期
format(Sys.Date(), "%B") #月
```
