# 初級R- 資料ABC

## 資料賦值

資料的賦值，又稱為變數的設定。在進入R領域前，需要理解何謂是變數，變數就是可變動的數值，設定方式為變數名稱。在R中`<-` 及`=`符號皆可被用來賦予變數，但R科學家更常使用`<-`，在RStudio中，可用快速鍵`Alt`+`-` 快速形成

```{r echo=TRUE}
a <- 10
b = 15
a+b
```

## 資料型態

資料型態可分成一般性資料型態，和特殊性資料型態，初學者基本上學會一般性資料型態就已足夠，而特殊性資料型態通常應用在特殊環境，例如factor是R程式特殊專有資料型態，常運用統計學上類別變量相關分析，ts常用於與時間序列有關的統計。本章節會介紹**一般性常見的**資料型態，特殊性資料型態會在之後章節(中級篇或高級篇)，進一步介紹。

| 一般性(常見性)        | 特殊性           |
|-----------------------|------------------|
| 字串(character)       | 因素(factor)     |
| 數值(numeric)         | 時間序列(ts)     |
| 布林值(logic)         | 地圖格式(sp, sf) |
| 日期/時間 (Date/Time) | 其他( eg..)      |

**1.字串**

字串可用單引號或雙引號包起來代表，何時使用單引號或雙引號其實是隨意，只是需要注意一點，當單引號亦視為字串中內容時，外圍則須用雙引號包起來，反之亦然

```{r echo=TRUE}
name <- "Mary Wang"
print(name)
citizenship <- 'Japan'
print(citizenship)
sentences <- "I'm an adult"   #單引號需包在雙引號內
print(sentences)
```

**2.數值**

數學的**數**包含***實數(numeric)***和***複數(complex)***，R是專為計算數學相關領域而發展的程式語言，數的型態多於其他程式語言，R能處理實數(numeric)與複數(complex)， 實數又包括整數（沒有小數點）與浮點數（有小數點）的數值，所以在R的數值中，通常分成三種，分別為:

-   numeric: 浮點數

-   integer: 整數

-   complex: 複數

一般可以用`class`來檢查變數類型，正常來說，數字都是預設為浮點數

```{r}
class(5) 
```

若要指定整數，可以在數字後面加上`L`

```{r}
class(5L) 
```

若要新增一個複數也很簡單，在數字後面加上`i`就行了

```{r}
class(3i) 
```

**3.布林值**

布林值又稱為邏輯值((logic)，用於邏輯判斷，可使用大寫`TRUE`或`T`代表真，大寫`FALSE`或`F`代表假，此外布林值可以進行加減運算， TRUE =1 ，FALSE =0

```{r echo=TRUE,include=T}
A <- TRUE
class(A)
B <- FALSE
class(B)
C <-T
class(B)
print(A+B+C)
```

## 運算子
