# 基礎R- 資料結構

R的資料結構以維度來看，可區分成1維、2維及3維以上，以資料型態可分為資料同質與資料不同質。資料同質表示存放資料元素全部相同，如全是數字，或全都是文字。非同質表示可同時放數字、文字及日期等各種資料元素。實務上數據分析最常用到資料結構就是二維不同質的 data.frame 資料框，其次是一維同質的Vector 向量。而在網路爬蟲時，經常將下載好的JSON檔轉換成 三維不同質list 或是 二維不同質 data.frame，下表是根據維度及資料型態區分出的5個不同資料結構

| 結構\\資料型態 | 資料型態(相同) | 資料型態(不同)     |
|----------------|----------------|--------------------|
| 1維結構        | 向量(vector)   | --                 |
| 2維結構        | 矩陣(matrix)   | 資料框(data.frame) |
| 3維結構以上    | 陣列(array)    | 列表(list)         |

## 資料型態相同

### 一維結構(Vector)

向量(Vector)是R語言中最簡單的資料結構，語法是用c 來集合

```{r echo=TRUE}
tel <- c(0912370456,0954310641,0965120744)
print(tel)
name <- c("王小名","張大同")
print(name)
```

### 二維結構(matrix)

matrix又稱成矩陣，可處理二維資料，是由一組相同資料元素組成，可以是一組數字、也可以是一組純文字，生成一個矩陣很簡單，使用`matrix`關鍵字，一共有5個參數可以設定

-   第一參數 data 放資料 (通常是放向量Vector)

-   第二參數 nrow 設定列數

-   第三參數 ncol 設定行數

-   第四參數 byrow 設定資料擺放順序是否依循row依序放入，預設為FALSE，表示是直行依序放入

-   第五參數 dimnames 設定列名及行名，通常用list資料型態來表示list[1]為列名(row),list[2]為行名(column)

```{r echo=TRUE}
#ncol為列的設定,nrow = 行設定
matrix(data =1:28,ncol = 7,byrow = TRUE)
```

使用dimnames來設定列名與行名

```{r echo=TRUE}
matrix(data =1:28,ncol = 7,byrow = TRUE, 
             dimnames = list(c("第1週","第2週","第3週","第4週"),
                              c("星期一","星期二","星期三","星期四","星期五","星期六","星期日") ))

```

### 三維結構 (array)

陣列array能處理三維以上資料，同樣由一組相同資料元素組成,使用`array`關鍵字生成一個陣列，與matrix不同，array只有3個參數可以設定(無ncol、nrow及byrow參數)，數字擺放順序都是依垂直行放入，相關參數說明如下:

-   第一參數 data 放資料 (通常是放向量Vector)

-   第二參數 dim 設定 列數、行數及第三緯度以上數量

-   第三參數 dimnames 設定列名及行名等，以list資料型態來表示list[1]為列名(row),list[2]為行名(column),list[3]放第三維度以後的名稱

3維的array

```{r echo=TRUE}
array(1:24,c(3,4,2),
      dimnames = list(產品=c("紅茶","綠茶","烏龍茶"),
                      月份=c("1月","2月","3月","4月"),
                      區域=c("東區","西區")
                      ))
```

4維的array

```{r echo=TRUE}
array(1:36,c(3,3,2,2),
      dimnames = list(產品=c("第一季","第二季","第三季"),
                      月份=c("紅茶","綠茶","烏龍茶"),
                      區域=c("東區","西區"),
                      縣市=c("台中","台北")
                      ))
```

## 資料型態不同

### 二維結構 (data.frame)

data.frame類似excel中的活頁簿，row 為橫行，column為直列，每一個column為一個變數或一個欄位，每一個row 為一筆資料。

1.  一般csv檔，可以很輕鬆用read.csv函數，將資料匯入成data.frame

```{r echo=TRUE}
DT <- read.csv("C:/github/basicRteach/Data/C0AG80-2024-09-12.csv")
head(DT)
```

2.  可以使用data.frame() 函數，自創data.frame 資料結構

```{r echo=TRUE}
score <-  data.frame("CLASS" = rep(c("甲班","乙班","丙班"), each = 10)  ,  # 班級
                     "SEX" = sample(c("男","女"),30,replace = T),  #性別
                     "AREA" = sample(c("興和里","復興里","瑞興里","仁善里"),30,replace = T), #居住里
                     "CS" = sample(30:80,30,replace = T), # 國文成績
                     "ES" = sample(50:100,30,replace = T),# 英文成績
                     "MS" = sample(40:90,30,replace = T)  # 數學成績
                     )

```

3.前幾筆查看 /後幾筆查看

用head()，可以查看前幾筆資料，預設查看前5筆;用tail()，可以查看最後幾筆資料，預設也是查看最後5筆

```{r echo=TRUE}
# 查看前5筆
head(score)
# 查看最後5筆
tail(score)
# 查看前10筆
head(score ,n=10)
```

4.  data.frame 行與列 之 數量查詢

可用nrow()查看data.frame共有多少筆數(行數)，用ncol()查看變數的數量(列數)，用dim()同時查看幾行幾列

```{r echo=TRUE}
# 查詢行數
nrow(score)
# 查詢列數
ncol(score)
# 查詢行數與列數
dim(score)
```

5.屬性查看

先前教過使用`class`可以查看某向量屬於哪種資料類型(文字、數值、日期)，但是`class`一次只能查看一種資料， 而data.frame是一個擁有很多欄位(很多屬性)的複雜物件，所以可改用str()來查看資料整體屬性。

```{r echo=TRUE}
# 查詢行數
str(score)
```

6.查詢欄位名/行名

```{r echo=TRUE}
# 查詢欄位名  
colnames(score) # 也可使用 names(score)

# 查詢行名  
rownames(score) 

```

7.變更欄位名稱

```{r echo=TRUE}
# 變更所有欄位名稱  
colnames(score) <- c("班級","性別", "居住" , "國文", "英文","數學")

# 變更某一個欄位名稱  
colnames(score)[4] <- "國文成績"
# 重新查看欄位名稱
names(score)
colnames(score)[4] <-"國文"
```

8.提取data.frame某欄某行資料

data.frame，用中括弧[,]來找出行列內容,第一個引數代表rows數，第二個引數代表column數，第二個引數數字代表某欄位順序，也可以直接輸入變數名稱直接提取資料出來，此外data.frame+\$+變數名稱，可以提取整欄資料

```{r echo=TRUE}
score[3,]  #提取第三位同學整筆資料
score[,5]  #提取第5欄資料，英文成績
score[c(9,2,18,15),] #提取第9,2,18,15位同學整筆資料
score[,c(1,2,5)] #提取第1,2,5欄資料(班級 性別 英文)
score[1:2,1:4]  #指定某範圍的資料提取

score[,c("班級","英文")]  # 可直接鍵入變數名稱提取某欄位完整資料
score$班級      # $+變數名稱可以提取某變數完整資料


```

9.  資料合併

rbind()可以合併有相同變數的data.frame的資料，增加筆數 cbind()可以合併有相同筆數的data.frame的資料，增加變數

```{r echo=TRUE}
#增加筆數
addRow <- c("甲班"  , "女", "興和里" ,  "42" ,  "83" , "57")
rbind(score,addRow)
#增加欄位

"自然" <- sample(50:100,30,replace = T)
score <- cbind(score,自然)
head(score)
```

善用\$和賦值，也可以新增變數

```{r echo=TRUE}
#增加欄位
score$社會 <-  sample(50:100,30,replace = T)
head(score)
```

### 三維結構 (list)

list 和 data.frame 最大差別是data.frame屬於**二維資料**，而list屬於**三維資料**，list可以儲存各種資料類型， 甚至可以儲存data.frame

1.  建立list，使用list()

```{r echo=TRUE}
#建立list

DT <-   list("考試日期" =Sys.Date() ,"考試類型" = "期中考試" ,Score =score[1:10,])
```

2.  資料提取 list可用\$，提取每一個向度資料，亦可使用中括弧[]，提取某向度資料

```{r echo=TRUE}

DT[1]  #使用[]提取
DT[2]  #使用[]提取
DT$Score  #使用$提取

```

3.  DT[3] 和DT[[3]] 差別，list的DT第三個向度是data.frame，若是想向下繼續擷取行列內容時， 就需要兩個中括弧[[]]，先將data.frame提取出來，之後再用[]選擇想要行列擷取出來

```{r echo=TRUE}


DT[3][2]  #單個中括弧，無法擷取將data.frame內部某欄資訊
DT[[3]][2]

DT[[3]][6:10,1:5]
```

## 特殊資料結構

### 列聯表

R內建一些函數，可以計算統計意思上列聯表，也就是資料集各種分類組合的發生次數，發生百分比

#### table()函數

**用法** `table(X1,X2,...,Xk,dnn)`

-   x1\~xk :為factor、list或data.frame變數

-   dnn: 設定各維度名稱

**範例1**

以鳶尾花卉資料集(iris)為例，使用table()，可以查出不同花品種出現次數

```{r echo=TRUE}
# 載入資料集
data(iris)

# 查看資料集的前幾行
head(iris)

#使用 table() 函數查出不同花品種出現次數
table(iris$Species)

```

**範例2**

使用table()計算CO2 資料集中兩個分類組合(植物類型VS 施肥方式)的發生次數 。

CO2 資料集包含以下變數：

-   Plant: 植物的識別編號

-   Type: 植物類型（ Quebec 和 Mississippi）

-   Treatment: 施肥方式（chilled 或 nonchilled）

-   conc: 二氧化碳濃度（以毫升/升為單位）

-   uptake: 植物對二氧化碳的吸收量（以微克/平方厘米為單位）。

```{r echo=TRUE}
# 載入資料集
data(CO2)

# 查看資料集的前幾行
head(CO2)

# 使用 table() 函數分析植物類型和處理的關係
tab1 <- table(CO2$Type, CO2$Treatment,dnn = c("植物類型","施肥方式"))
tab1
class(tab1)

```

#### margin.table()

margin.table()，可計算列聯表的行與列個別加總，**用法** `margin.table(x, margin)`

-   x: table 或 array

-   margin : 1= rows邊際加總; 2= columns邊際加總

```{r echo=TRUE}

#rows邊際加總
margin.table(tab1,1)  # 等同 rowSums(tab1)
#columns邊際加總
margin.table(tab1,2)  # 等同 colSums(tab1)

```

#### prop.table()

prop.table()，可計算列聯表的行與列之比例，**用法** `prop.table(x, margin)`

-   x: table 

-   margin : 1= rows比例; 2= columns比例

```{r echo=TRUE}

#rows邊際比例
prop.table(tab1,1)  
#columns邊際比例
prop.table(tab1,2)  

```

#### ftable()

ftable()類似table()功能，但會依其分類變數進行扁平化，以Arthritis資料集為例，
使用table()或ftable()處理三個分類變項時，會有不同呈現結果

- Treatment : 組別 (Treated 治療組、Placebo 安慰劑組)

- Sex: 性別(Male男、Female女)

- Improved: 治療結果(None無改善、Some一點改善、Marked顯著改善) 


```{r echo=TRUE}

# 載入vcd套件中的Arthritis資料集
data(Arthritis,package = "vcd")

# 查看資料集的前幾行
head(Arthritis)  

# 使用table()
table(Arthritis$Sex,Arthritis$Improved,Arthritis$Treatment ,dnn = c("性別","治療結果","組別") )

# 使用ftable()
ftable(Arthritis$Sex,Arthritis$Improved,Arthritis$Treatment,dnn = c("性別","治療結果","組別"))

```

