# 基礎R- 流程控制

## if -else 邏輯判斷

1.  **ifelse()**

`ifelse`是最簡單的邏輯判斷，寫法類似excel函數if函數，第一參數放判斷句，第二參數放判斷為真(TRUE)，會執行的程式碼，第三參數放判斷為假(FALSE)，會執行的程式碼

```{r ,echo=TRUE}
num <- c(7,8,10,65,6,8,35,15,25,9,22)

ifelse(num>=10,">=10","<10")

```

2.  if() 或 if()-else()

雖然ifelse很好用，但僅適用於單行邏輯判斷或執行，當預計執行程式碼較為複雜，無法用一行程式碼來執行，就必須考慮 使用if 及 else()

if-else敘述使用在邏輯判斷，若需要依條件改變需要執行的程式碼，就會使用if-else，若if後所接邏輯判斷為真(TRUE)，就會執行if下方之程式碼，若為偽(FALSE)，則執行else下方之程式碼，若程式中沒有else片段，則不執行任何程式碼。

```{r ,echo=TRUE}
X =30

if(X>=60){
  print( "及格"  )
}else{
  print( "不及格")    
}

```

3.  if- else if -else

當條件判斷是超過三個以上，中間條件判斷可以使用 else if 來判斷，最後一個則用else即可

```{r ,echo=TRUE}
X=sample(1:30,1)

if(X %in% 3:5){
  print(paste("X=",X,",春天"))
  }else if(X %in% 6:8){
    print(paste ("X=",X,"夏天"))
  }else if(X %in% 9:11){
    print(paste ("X=",X,"秋天"))  
  }else if (X %in% c(1,2,12)){
    print(paste("X=",X,"冬天"))
}else {print(paste ("X=",X,"請輸入1-12數字"))}

```

## for 迴圈

```{r ,echo=TRUE}
for(i in c("蘋果","香蕉","西瓜")){
  
    text <-  paste("這是",i )
  
  print (text)
  
}

```

## while與repeat 迴圈

## break與next 改變迴圈狀態
