# 中級R- 函數調用

## do.call 及call

### 1. do.call 基本用途

雖然R語言有型別很豐富的資料結構，但很多時候資料結構比較複雜，那麼基本上就會用到list這種結構的資料型態。 但是list物件很難以文字的形式導出，因此需要一個函數能快速地將複雜的list結構扁平化成向量(vector)或資料框(data.frame) 。 這裡要介紹的是do.call函數。

簡單的講，do.call 的功能就是執行一個函數，而這個函數的參數呢，放在一個list裡面, 是list的每個子元素，見下列範例:

```{r}
一心營業額 = list("北區"=data.frame("月份"= c(7,8,9,10) ,"銷售額"=c(10000,27000,68500,34000)),
                  "中區"=data.frame("月份"= c(7,8,9,10) ,"銷售額"=c(9000,10400,59400,48000)),
                  "南區"=data.frame("月份"= c(7,8,9,10) ,"銷售額"=c(8000,96000,70400,63500)))
do.call(rbind,一心營業額)
```

do.call的第一個參數(what)預備執行的函數名稱,第二個參數(args)放list格式包起來的資料及相關函數設定，如下列範例:

```{r}
vec1 <- c(4,9,NA,8,12,74,36,NA,55)

do.call(mean, list(vec1)) ##輸出NA，因為無設定第二個參數值

do.call(mean, list(vec1,na.rm = TRUE)) ##排除遺失值後，計算平均值
```

### 2. do.call 亦常運用於data.frame的子元素

data.frame 和 list 最大差別是data.frame屬於**二維資料**，而list屬於**三維資料**，do.call能處理三維資料的list格式，其實就像是作業系統(eg. Windows系統 macOS系統)往往也向下相容更低版次的OS系統，而事實上，do.call函數比起運用在list格式，實務上更常用do.call來處理data.frame格式的函數調用

```{r}
dt <- data.frame('letter' = letters[1:10], 'number' = 1:10, 'value' = c('+','-'))
dt[[1]]
dt[[2]]
dt[[3]]
do.call(paste0,dt)
```

### call 與 do.call的差異

call 和 do.call很像，兩者主要差異:

1.  do.call() 執行某個已知現存的函數，例如內建函數`sum()`、`mean()`等，需將參數以**列表的形式**傳遞給函數後，才能正常運作。

```{r}
#自創一個能計算BMI的函數
BMI <- function(ht, wt) {
x <- wt / (ht / 100)^2
return(x)
}
# 建立一個有身高及體重資料集
DT <- data.frame("ht" = c(155, 168, 159), "wt" = c(80, 60, 48))
# 使用 do.call 將列表作為參數傳遞給 BMI 函數
result <- do.call(BMI, list(ht = DT$ht, wt = DT$wt))
# 印出結果
print(result)
```

2.  call() 以動態的方式生成函數呼叫，再用**`eval`**函數執行呼叫

```{r}
#自創一個能計算BMI的函數
BMI <- function(ht, wt) {
x <- wt / (ht / 100)^2
return(x)
}
# 建立一個有身高及體重資料集
DT <- data.frame("ht" = c(155, 168, 159), "wt" = c(80, 60, 48))
# 使用call函數動態生成函數呼叫
my_call <- call("BMI", ht = DT$ht, wt = DT$wt)
# 以eval函數執行生成的函數呼叫
result <- eval(my_call)
# 印出結果
print(result)
```

由上面兩段程式碼可以看出來，`call`函數還需要搭配`eval`函數執行後續的呼叫，所以實務上，**`do.call`**往往更常被使用，而另一個快速調用函數的方法則是**`apply`**家族

## 參考資料

### 1.線上資源

-   [R do.call & call 函数教程](https://blog.csdn.net/neweastsun/article/details/122397987)
-   [R語言中eval和do.call的用法](https://www.twblogs.net/a/5d42ed0ebd9eee5327fb25a7)
-   [R語言do.call 函數用法詳解](https://www.cnblogs.com/Demo1589/p/6984537.html)
