# 中級R- 統計抽樣

## 常見的抽樣方法

常見的抽樣方法可分為**機率抽樣法**和**非機率抽樣法**，還有結合兩者特性的配對抽樣法。 配對抽樣（matched sampling ）是一種特殊的抽樣方法，通常用於病例對照研究或其他需要匹配樣本的研究中。在這種方法中，每個目標個體（例如病例）都會被匹配到一組對照個體（例如對照組），並且這些對照個體在某些關鍵變量上與目標個體相似（例如年齡、性別）。這種方法類似於 **分層隨機抽樣（Stratified Sampling）** 和 **配額抽樣（Quota Sampling）** 的結合，但更具體地應用了配對策略

+--------------------------------------------------------------------------+-----------------------------------------------------------+
| 機率抽樣法                                                               | 非機率抽樣法                                              |
+==========================================================================+===========================================================+
| **簡單隨機抽樣(Simple Random Sampling)**                                 | **便利抽樣(Convenience Sampling)**                        |
|                                                                          |                                                           |
| -   母體中每個單位被抽中的機率是相等的                                   | -   選擇最容易獲得的對象作為樣本                          |
|                                                                          |                                                           |
| -   抽樣過程是隨機的,每個單位都有相同的機會被選為受訪者                  | -   操作簡單,成本低,但可能存在偏差                        |
+--------------------------------------------------------------------------+-----------------------------------------------------------+
| **分層隨機抽樣(Stratified Random Sampling)**                             | **判斷抽樣(Judgement Sampling)**                          |
|                                                                          |                                                           |
| -   將母體劃分為幾個層次,然後在每個層次中進行簡單隨機抽樣                | -   根據研究者的判斷選擇具有代表性的對象作為樣本          |
|                                                                          |                                                           |
| -   可以提高樣本的代表性,減少抽樣誤差                                    | -   需要研究者有豐富的經驗和專業知識                      |
+--------------------------------------------------------------------------+-----------------------------------------------------------+
| **系統抽樣(Systematic Sampling)**                                        | **配額抽樣(Quota Sampling)**                              |
|                                                                          |                                                           |
| -   根據一定的間隔從母體中選取單位,形成樣本                              | -   根據母體的特徵劃分層次,然後在每個層次中按比例選取樣本 |
|                                                                          |                                                           |
| -   抽樣過程簡單,成本較低                                                | -   操作簡單,但可能存在抽樣偏差                           |
+--------------------------------------------------------------------------+-----------------------------------------------------------+
| **群集抽樣(Cluster Sampling)**                                           | **滾雪球抽樣(Snowball Sampling)**                         |
|                                                                          |                                                           |
| -   將母體劃分為若干個群集,然後隨機抽取部分群集,對抽中的群集進行全數調查 | -   從一個或幾個對象開始,逐步擴大樣本的範圍               |
|                                                                          |                                                           |
| -   適用於母體分散的情況,可以減少調查成本                                | -   適用於尋找隱藏人群,但可能存在偏差                     |
+--------------------------------------------------------------------------+-----------------------------------------------------------+

## 簡單隨機抽樣(Simple Random Sampling)

**1.sample()** :

功能: R 中最基本的隨機抽樣函數，可以從向量中隨機抽取元素

`sample(x, size, replace = FALSE, prob = NULL)`

參數:

-   `x`：要抽樣的對象，通常是一個向量或數列。

-   `size`：要抽取的樣本數。

-   `replace`：是否允許重複抽樣。預設為 `FALSE`。

-   `prob`：每個元素被選中的概率（可選）。

範例:

```{r eval=T}

# 從 1 到 100 中隨機抽取 10 個數字
sample(1:100, 10)

```

**2.dplyr::sample_n()** :

功能: dplyr 套件中的函數，用於從數據框中隨機抽取固定數量的行。

`sample_n(tbl, size, replace = FALSE, weight = NULL)`

參數:

-   `tbl`：要抽樣的資料集(data.frame)。

-   `size`：要抽取的樣本數。

-   `replace`：是否允許重複抽樣。預設為 `FALSE`。

-   `weight`：每個元素被權重的比例（可選）。 範例:

```{r eval=T, message=FALSE, warning=FALSE}
library(dplyr)
# 從數據框 df 中隨機抽取 5 行
(sampled_df <- iris %>% sample_n(5))
```

**3.dplyr::sample_frac()** :

功能: dplyr 套件中的函數，用於從數據框中按比例隨機抽樣。

`sample_n(tbl, size = 1, replace = FALSE, weight = NULL)`

參數:

-   `tbl`：要抽樣的資料集(data.frame)。

-   `size`：要抽取的樣本數。

-   `replace`：是否允許重複抽樣。預設為 `FALSE`。

-   `weight`：每個元素被權重的比例（可選）。 範例:

```{r eval=T, message=FALSE, warning=FALSE}
library(dplyr)
# 從數據框 df 中隨機抽取 50% 的行
(sampled_df <- iris %>% sample_frac(0.1))
```
